臺灣高雄地方法院刑事判決
                                    110年度簡上字第162號
上  訴  人
即  被  告  陳昭福


選任辯護人  黃子浩律師（法扶）
            單文程律師（法扶）

上列上訴人因犯毀棄損壞等案件，不服本院簡易庭中華民國110
年2月17日110年度簡字第82號第一審簡易判決（偵查案號：109
年度偵字第9899號），提起上訴，本院管轄之第二審合議庭判決
如下：
    主      文
上訴駁回。
    事實及理由
一、本案經本院審理結果，認原審以上訴人即被告陳昭福（下稱
    被告）所為，係犯刑法第354條之毀損罪及第305條之恐嚇危
    安罪，從一重之毀損罪處斷，並於裁量後，依刑事訴訟法第
    449條第2項、第3項、第450條第1項、第454條第1項等規定
    ，判處拘役50日，並諭知拘役易科罰金之折算標準，其認事
    用法均無違誤，量刑亦屬適當，應予維持，爰依刑事訴訟法
    第373條規定，本判決除證據部分另補充：「被告之高雄市
    苓雅區公所中低收入老人生活津貼證明書、被告於本院第二
    審所為之自白」外，其餘引用如附件所示第一審刑事簡易判
    決書記載之事實、證據及理由。
二、上訴意旨略以：
  ㈠被告在原審安排之109年12月8日調解期日，已備妥和解金由
    辯護人陪同到場，盼與告訴人達成和解，惟該次告訴人未到
    場。嗣於109年12月23日開庭時，被告亦備有和解金盼與告
    訴人當庭和解，惟告訴人仍加以拒絕，原審漏未考量被告有
    和解誠意，而非無故未賠償告訴人損害。
  ㈡另被告目前無業、有中低收入戶資格，經濟困難，盼能以社
    會勞動代替罰金等語。
三、上訴駁回之理由：
  ㈠按關於刑之量定，為求個案裁判之妥當性，法律賦予法院裁
    量之權，量刑輕重，屬為裁判之法院得依職權自由裁量之事
    項，苟其量刑已以行為人之責任為基礎，並斟酌刑法第57條
    各款所列情狀，在法定刑度內，酌量科刑，如無偏執一端，
    致明顯失出失入情形，第二審法院即不得單就量刑部分遽指
    為不當或違法。本件原審量定刑期，業已審酌被告為智識成
    熟之成年人，遇事不思理性處理，僅因細故心生不滿，而為
    本案毀損及恐嚇之犯行，犯後未賠償告訴人之損害；兼衡被
    告犯後坦承犯行，復考量其犯罪動機、手段、所生之危害，
    及被告之教育程度、經濟狀況、家庭情形等一切情狀，其量
    刑並未逾法定刑之範圍，亦無何量刑權限濫用之情，自難謂
    有何不當可言。上訴意旨㈠部分固稱被告於2次期日均有備
    妥賠償金到場，係因告訴人未到及不願與被告和解，方不能
    賠償告訴人損害，惟被告實有賠償誠意等語，而指摘原審判
    決量刑不當，然原審所審酌之被告未賠償告訴人一節，仍屬
    確實，而縱認被告前揭上訴理由屬實，惟綜觀所有量刑因子
    ，經本院審酌後，仍認原審之量刑結果尚屬妥適，是被告以
    此請求撤銷原判決而改量處較輕之刑度，尚屬無由。
  ㈡按犯最重本刑為5年以下有期徒刑以下之刑之罪，而受6月以
    下有期徒刑或拘役之宣告者，得以新臺幣（下同）1千元、
    2千元或3千元折算一日，易科罰金。但易科罰金，難收矯正
    之效或難以維持法秩序者，不在此限。依前項規定得易科罰
    金而未聲請易科罰金者，得以提供社會勞動6小時折算1日，
    易服社會勞動，刑法第41條第1項、第2項著有規定。再按依
    刑法第41條、第42條及第42條之1易服社會勞動或易服勞役
    者，由指揮執行之檢察官命令之，刑事訴訟法第479條亦有
    明文。則經法院裁判宣告刑罰者，是否執行易刑處分，本係
    應待判決確定後，由執行檢察官依法律規定及個案情形審酌
    ，本案既因被告上訴而尚未確定，是否執行易刑處分，非本
    案上訴審所能決斷，被告執此上訴，亦屬無據。
  ㈢綜上所述，被告提起本件上訴，為無理由，應予駁回。
據上論斷，應依刑事訴訟法第455 條之1 第1 項、第3 項、第36
8條、第373條，判決如主文。
本案經檢察官童志曜起訴，檢察官翁誌謙到庭執行職務。
中　　華　　民　　國　 111　　年　　1 　　月　　26　　日
                  刑事第十三庭  審判長法　官  陳紀璋

                                      法  官  洪毓良

                                      法  官  李怡蓉

以上正本證明與原本無異。
不得上訴。
中　　華　　民　　國　 111　　年　　1 　　月　　27　　日
                                      書記官  胡孝琪











附件：
臺灣高雄地方法院刑事簡易判決　　　　　 110年度簡字第82號
公  訴  人  臺灣高雄地方檢察署檢察官 
被　　　告　陳昭福　男　（民國00年0月00日生）
                    身分證統一編號：Z000000000號
                    住高雄市○○區○○路00號4樓
選任辯護人　黃子浩律師（法扶律師）
            單文程律師（法扶律師）
上列被告因毀棄損壞等案件，經檢察官提起公訴（109 年度偵字
第9899號），被告於本院準備程序中自白犯罪，本院認宜以簡易
判決處刑（本院原案號：109 年度審易字第1580號），逕以簡易
判決處刑如下：
    主  文
陳昭福犯毀損他人物品罪，處拘役伍拾日，如易科罰金，以新臺
幣壹仟元折算壹日。未扣案之鐵鎚壹支沒收，於全部或一部不能
沒收或不宜執行沒收時，追徵其價額。
    事實及理由
壹、犯罪事實：
一、陳昭福與周碧珠為上下樓層之鄰居關係，分別居住在高雄市
    ○○區○○路00號4 樓、5 樓，陳昭福因不滿周碧珠製造聲響，
    而與周碧珠產生紛爭。詎陳昭福於民國109 年2 月14日5 時
    10分許，因不滿周碧珠製造噪音復又拒絕開門協調，竟基於
    毀損及恐嚇危害安全之犯意，手持客觀上可供為兇器之鐵鎚
    1 支，沿樓梯走上周碧珠前揭住處，再以鐵鎚持續敲擊周碧
    珠住處牆壁及大門，復口出「幹」等語（公然侮辱部分未據
    告訴），陳昭福以此加害身體之事，使周碧珠心生畏懼，致
    生危害於安全，並造成周碧珠鐵門之裝飾凹陷及掉漆，致喪
    失通常之效用，足生損害於周碧珠。
貳、認定犯罪事實之依據：
一、被告陳昭福於本院準備程序中之自白；證人即告訴人周碧珠
    於警詢、偵查中之證述。
二、現場照片、監視器影像檔案畫面照片、估價單。
參、論罪科刑：
一、核被告所為，係犯刑法第354 條之毀損他人物品罪及同法第
    305 條之恐嚇危害安全罪。被告於上開犯罪事實欄所示之密
    接時間、地點，以鐵鎚敲擊告訴人周碧珠住處牆壁及大門，
    應係出於單一之犯意為之，就此部分恐嚇危害安全犯行應認
    係接續犯，而論以一罪。又被告以鐵鎚敲擊告訴人周碧珠住
    處牆壁及大門，並致告訴人心生畏懼，致生危害於安全及所
    有之鐵門遭損壞，即被告以一行為而觸犯恐嚇危害安全及毀
    損他人物品罪，為想像競合犯，應依刑法第55條規定，從一
    重之毀損他人物品罪處斷。起訴意旨認被告一行為犯毀損及
    恐嚇犯行，依想像競合之規定，從恐嚇危害安全罪處斷，容
    有誤會，附此敘明。
二、爰審酌被告為智識成熟之成年人，遇事不思理性處理，僅因
    細故心生不滿，而為本件毀損及恐嚇之犯行，且犯後至今未
    賠償告訴人之損害，所為誠屬不該；惟審酌被告犯後坦承犯
    行，復考量其犯罪動機、手段、所生之危害；兼衡被告於本
    院審理中自述小學畢業之教育程度、目前無業、喪偶及育有
    3 名成年子女之家庭經濟狀況（本院審易卷第59頁）等一切
    情狀，量處如主文所示之刑，並諭知易科罰金之折算標準。
肆、沒收部分：按供犯罪所用、犯罪預備之物或犯罪所生之物，
    屬於犯罪行為人者，得沒收之，刑法第38條第2 項定有明文
    。查未扣案之鐵鎚1 支，為被告所有，且供犯本案毀棄損壞
    犯行所用之物，業據被告坦承在卷，自應依刑法第38條第2 
    項前段、第4 項規定宣告沒收，並於全部或一部不能沒收或
    不宜執行沒收時，追徵其價額。
伍、依刑事訴訟法第449 條第2 項、第3 項、第450 條第1 項、
    第454 條第1 項，逕以簡易判決處刑如主文。
陸、如不服本判決，得於收受判決書送達之翌日起20日內向本院
    提出上訴狀，上訴於本院第二審合議庭（須附繕本）。
柒、本案經檢察官童志曜提起公訴，檢察官呂乾坤到庭執行職務
    。
中　　華　　民　　國　 110　　年　　2 　　月　　17　　日
                  高雄簡易庭    法　官  施君蓉
以上正本證明與原本無異。
如不服本判決，應於判決送達之日起20日內向本院提出上訴書狀
。　　　　　　　　　　　　　　　　　　　
中　　華　　民　　國　 110　　年　　2 　　月　　17　　日
                                書記官  陳建志
附錄本判決論罪科刑法條：
中華民國刑法第305條
以加害生命、身體、自由、名譽、財產之事恐嚇他人，致生危害
於安全者，處2 年以下有期徒刑、拘役或9 千元以下罰金。
中華民國刑法第354條
毀棄、損壞前二條以外之他人之物或致令不堪用，足以生損害於
公眾或他人者，處2 年以下有期徒刑、拘役或1 萬5 千元以下罰
金。